Inventaris van het archief van A. Kappeyne van de Coppello [levensjaren 1936-1990], 1941-1990
Nationaal Archief, Den Haag
- Openbaar leven, 2
  - Lid gemeenteraad Leiden, 2.03
    - Lid Commissie Sport- en Jeugdzaken, 2.03.2
      - Correspondentie tussen de burgemeester en wethouders van Leiden en de Stichting Leidse Jeugdverblijven, alsmede een ingekomen stuk van de Leidse Volksuniversiteit., 1966-1967; 328; 1 omslag
      - Stukken van en betreffende de Commissie voor de Sport- en Jeugdzaken., 1966-1971; 329; 1 pak
      - Stukken betreffende het behandelen van de verbeteringen van de voorzieningen ten behoeve van het Leidse zwembad en het sportcomplex en de bouw van een schouwburg., 1967-1970; 330; 1 omslag
    - Lid Commissie voor de Beroepsschriften, 2.03.3
      - Stukken betreffende het lidmaatschap van de Commissie voor de Beroepsschriften., 1966-1972; 331-333; 1 pak en 2 omslagen
        - Algemeen. 1966-1972, 331-332
          - 1966-1970, 331; pak
          - 1970-1972, 332
        - Uitspraken van de Commissie, 1968 - 1970, 333
    - Lid Commissie Endegeest, Voorgeest en Rhijngeest, 2.03.4
      - Notitie met advies aan de Adviescommissie-Endegeest voor een nieuwe bestuursstructuur., 1972; 334; 1 stuk
        A. Kappeyne van de Coppello was lid van de Commissie Endegeest, Voorgeest en Rhijngeest. Endegeest is een instelling voor geestelijke gezondheid in Leiden.
    - Lid Culturele Raad Leiden, 2.03.5
      - Stukken betreffende het lidmaatschap van de Culturele Raad Leiden., 1970-1972; 335; 1 omslag
    - Overige stukken, 2.03.6
      - Stukken betreffende de benoeming tot lid van de gemeenteraad en de benoeming tot lid van een stembureau van het district Leiden voor de verkiezing van de leden van de Tweede Kamer., 1966-1967; 336; 1 omslag
      - Toespraak voor de burgemeester van Oxford ter gelegenheid van een bezoek van een delegatie uit Leiden aan die stad op 3 juli., 1967; 337; 1 stuk
      - Stukken betreffende het behandelen van het huisvestingsvraagstuk (verhuisbereidheid) in de gemeente Leiden., 1968-1969; 338; 1 omslag
      - Rapporten Statistiek van de Verkiezingen in de Gemeente Leiden: Gemeenteraad en De Bevolking van Leiden naar Stadswijken per 31 december 1969 van het Bureau Statistiek Gemeente Leiden., 1970-1971; 339; 1 omslag
      - Stukken betreffende het behandelen van de rapporten Zwembaden en Badhuizen in Leiden en de Leidse Agglomeratie van juni 1970 en maart 1971 van de Afdeling Onderwijs van het Bureau Sociografie van de Gemeente Leiden., 1970-1971; 340; 1 omslag
      - Stukken van de Stichting Maatschappelijk Contact Orgaan Leiden., 1970-1972; 341; 1 pak
      - Stukken betreffende het behandelen van het project inzake het omhoogbrengen van de spoorbaan bij Leiden., 1971; 342; 1 omslag
      - Stukken betreffende het lidmaatschap van het Comité Internationale Uitwisselingen., 1971; 343; 1 omslag
      - Verslag van de vergadering van de Commissie Ad Hoc ter Voorbereiding van de Nieuwe Algemene Politieverordening van 7 januari., 1971; 344; 1 stuk
      - Stukken betreffende het lidmaatschap van de Commissie Ad Hoc voor het Pand Korevaarstraat 30., 1971-1972; 345; 1 omslag
  - Ambtelijk secretaris Tweede Kamerfractie VVD, 2.04
    - Stukken betreffende het voeren van het secretariaat van E.H. Toxopeus., 1963-1969; 346-347; 2 omslagen
      Toxopeus was fractievoorzitter van 16 mei tot 24 juli 1963 en van 12 maart 1966 tot 1 oktober 1969.
      - Brieven van derden gericht aan Toxopeus, 1963 - 1969, 346
      - Brieven en aantekeningen van Toxopeus over de val van het kabinet-Cals en de vorming van een nieuw kabinet, 1966 - 1967, 347
    - Stukken betreffende het behandelen van de totstandkoming van de regeringsverklaring van het kabinet - De Jong (1967 - 1971)., 348-349; 2 pakken
      - 1967, 348
      - 1967, 349
    - Notitie in het kader van de behandeling van voorstellen tot wijziging van de Legesverordening., 1968; 350; 1 stuk
    - Notitie over de groei van de fractiestaven van de Tweede Kamer., 1969; 351; 1 stuk
    - Ingekomen stukken van en correspondentie met uiteenlopende onderdelen van de VVD., 1970-1971; 352-353; 2 pakken
      - 1970, 352
      - 1971, 353
    - Stukken betreffende het voeren van het secretariaat van W.J. Geertsema., 1971; 354-355; 1 omslag en 1 stuk
      Geertsema was fractievoorzitter in de periodes 1963 - 1966 en 1969 - 1971.
      - Conceptantwoorden aan diverse personen als reactie op brieven aan Geertsema over het districtenstelsel, 1971, 354; omslag
      - Rede van Geertsema op de Algemene Ledenvergadering van de VVD op 26 maart 1971 te Amsterdam, 1971, 355
  - Adjunct-secretaris en lid van de Kiesraad, 2.05
    - Stukken betreffende het adjunct-secretariaat van de Kiesraad., 1969-1971; 356; 1 pak
    - Stukken betreffende het behandelen van de uitslagen van de verkiezingen voor de Tweede Kamer van 1971 en 1972 en verkiezingen voor de Eerste Kamer van 1974., 1971-1974; 357-358; 2 pakken
      - 1971-1972, 357
      - 1973-1974, 358
    - Stukken betreffende het lidmaatschap van de Kiesraad., 1971-1982; 359-379; 20 pakken en 1 omslag
      - 1971-1972, 359
      - 1971-1979, 360
      - 1973, 361
      - 1973-1974, 362
      - 1973-1976, 363
      - 1974, 364
      - 1974-1979, 365; omslag
      - 1975-1976, 366
      - 1975-1977, 367
      - 1976-1977, 368
      - 1976-1977, 369
      - 1976-1981, 370
      - 1977, 371
      - 1977-1978, 372
      - 1977-1978, 373
      - 1977-1979, 374
      - 1977-1979, 375
      - 1978-1979, 376
      - 1978-1982, 377
      - 1980-1981, 378
      - 1980-1981, 379
    - Stukken betreffende het ontvangen van Koninklijke besluiten tot eervol ontslag als adjunct-secretaris van de Kiesraad en benoeming en herbenoeming tot lid van de Kiesraad., 1971-1982; 380; 1 omslag
    - Stukken betreffende het behandelen van de uitslag van de verkiezingen van de leden van de Tweede Kamer gehouden op 25 mei 1977., 381; 1 pak
  - Lid van de Tweede Kamerfractie VVD, 2.06
    - Algemeen, 2.06.1
      - Stukken betreffende het deelnemen aan fractievergaderingen., 1971-1974; 382-383; 1 pak en 1 omslag
        - 1971 apr. - 1973 mrt., 382; pak
        - 1973 aug. - 1974 aug., 383
      - Stukken betreffende het geven van een inbreng in de fractie inzake onderwerpen die behandeld worden in de Tweede Kamer, alsmede de inbreng van andere VVD-leden., 1971-1977; 384-385; 2 pakken
        - 1971-1977, 384
        - 1977, 385
      - Stukken betreffende de inbreng van de VVD in verschillende kamerdebatten., 1972-1976; 386; 1 omslag
      - Vergaderstukken van en aantekeningen bij fractiebesprekingen., 1974-1979; 387-389; 2 pakken en 1 omslag
        - 1974, 387; omslag
        - 1976-1979, 388
        - 1979, 389
      - Correspondentie in het kader van het lidmaatschap van de Tweede Kamer., 1976-1981; 390-392; 3 pakken
        - 1976-1977, 390
        - 1980, 391
        - 1981, 392
      - Stukken betreffende het behandelen van de algemene politieke en financiële beschouwingen over de rijksbegroting voor 1980., 1979; 393; 1 omslag
    - Behandeling Wetsontwerpen, 2.06.2
      - Afbreking Zwangerschap en de Wet Levensbescherming Menselijke Vrucht, 2.06.2.01
        - Stukken betreffende het behandelen van de totstandkoming van de Wet Afbreking Zwangerschap, het Besluit Afbreking Zwangerschap en de Wet Levensbescherming Menselijke Vrucht., 1970-1981; 394-401; 8 pakken
          - 1970-1976, 394
          - 1975-1976, 395
          - 1975-1976, 396
          - 1975-1980, 397
          - 1976, 398
          - 1979-1980, 399
          - 1979-1981, 400
          - 1979-1981, 401
        - Stukken betreffende het behandelen van de rechtsbescherming van ongeboren leven in het kader van het strafrecht en medisch tuchtrecht., 1976; 402; 1 omslag
      - Antikraakwet, 2.06.2.02
        - Ingekomen stukken met standpunten van maatschappelijke organisaties over de antikraakwetgeving., 1973; 403; 1 omslag
      - Commissaris van Onderzoek, 2.06.2.03
        - Stukken betreffende het behandelen van het wetsontwerp tot instelling van het ambt van commissaris van onderzoek en wijziging van een aantal wetten (Wet Commissaris van Onderzoek)., 1976-1977; 404; 1 omslag
      - Enquêtewet, 2.06.2.04
        - Stukken betreffende het behandelen van het wetsvoorstel van de leden De Vries (PvdA), Van Schaik (KVP), Kappeyne van de Coppello (VVD), De Kwaadsteniet (ARP), Tilanus (CHU) en Waltmans (PPR) tot wijziging van de Enquêtewet., 1976-1977; 405-406; 1 pak en 1 omslag
          - 1976-1977, 405
          - 1976-1977, 406; pak
        - Stukken betreffende het opstellen van een notitie over de geschiedenis en het gebruik van de parlementaire enquête., 1976-1978; 407-411; 1 deel, 3 pakken en 1 omslag
          - 1976-1977, 407
          - 1976-1977, 408
          - 1976-1977, 409; omslag
          - 1976-1978, 410
          - z.d., 411; deel
        - Rapport De Parlementaire Enquete., 1977; 412; 1 stuk
      - Europese Verkiezingen, 2.06.2.05
        - Stukken betreffende het behandelen van de wijziging van de Wet Europese Verkiezingen., 1970-1979; 413-415; 3 pakken
          - 1970-1978, 413
          - 1975-1978, 414
          - 1978-1979, 415
        - Stukken betreffende het behandelen van een wijziging van de Wet Europese Verkiezingen., 1976-1979; 416; 1 omslag
      - Grondwetsherzieningen, 2.06.2.06
        - Wijziging van de Grondwet van bepalingen inzake de toelating, uitzetting en uitlevering van vreemdelingen, het Nederlanderschap en het ingezetenschap., 1970-1977; 417
        - Stukken betreffende het behandelen van voorstellen tot wijziging van de Grondwet., 1974-1981; 418-452; 20 pakken en 16 omslagen
          - Nota inzake het grondwetsherzieningsbeleid. 1974-1975, 418-420
            - Deel 1, 1974, 418
            - Deel 2, 1974, 419
            - Deel 3, 1974 - 1975, 420
          - Wijziging van de Grondwet van bepalingen inzake het geven van inlichtingen door de ministers en het recht van onderzoek, 1974 - 1976, 421; omslag
          - Wijziging van de Grondwet strekkende tot het doen vervallen van de artikelen 1 en 2, 1975 - 1976, 422; omslag
          - Wijziging van de Grondwet strekkende tot opneming van een bepaling inzake de mogelijkheid kiesrecht voor de gemeenteraad te verlenen aan ingezetenen die geen Nederlander zijn, 1975 - 1976, 423; omslag
          - Wijziging van de Grondwet strekkende tot opneming van bepalingen inzake sociale grondrechten, 1976, 424
          - Wijziging van de Grondwet van bepalingen inzake grondrechten. 1976, 425-427
            - 1976, 425
            - 1976, 426
            - 1976, 427
          - Wijziging van de Grondwet van bepalingen inzake onderwijs, 1976, 428
          - Wijziging van de Grondwet van bepalingen inzake provincies en gemeenten, 1976, 429
          - Wijziging van de Grondwet van bepalingen inzake waterstaat, 1976, 430; omslag
          - Krantenknipsels over grondwetherziening, 1976 - 1977, 431; omslag
          - Wijziging van de Grondwet van bepalingen inzake openbare lichamen voor beroep en bedrijf en andere dan in de Grondwet genoemde lichamen met verordenende bevoegdheid, 1976 - 1977, 432; omslag
          - Wijziging van de Grondwet van bepalingen inzake vrijheid van meningsuiting, hier in het bijzonder inzake handelsreclame, 1976 - 1977, 433; omslag
          - Wijziging van de Grondwet van de bepaling met betrekking tot de voorziening in aangelegenheden waarbij twee of meer gemeenten zijn betrokken, alsmede van de bepaling inzake geschillen tussen openbare lichamen, 1976 - 1977, 434; omslag
          - Wijziging van de Grondwet van een bepaling inzake andere territoriale openbare lichamen in plaats van provincies of gemeenten, 1976 - 1977, 435; omslag
          - Wijziging van de Grondwet van bepalingen inzake de inrichting en de samenstelling, verkiezing, en werkwijze van de Staten-Generaal, alsmede het geven van inlichtingen door de ministers en het recht van onderzoek. 1976-1980, 436-437
            - 1976-1980, 436
            - 1976-1980, 437
          - Wijziging van de Grondwet van bepalingen inzake de regeling van delen van het recht in algemene wetboeken en tot opneming van een bepaling inzake algemene regels van bestuursrecht, 1977 - 1978, 438; omslag
          - Wijziging van de Grondwet van bepalingen inzake buitenlandse betrekkingen, 1978 - 1980, 439; omslag
          - Wijziging van de Grondwet van bepalingen inzake de wetgevende macht en de algemene maatregelen van bestuur, alsmede tot opneming van bepalingen betreffende andere voorschriften. 1978-1980, 440-441
            - 1978-1980, 440
            - 1979, 441
          - Wijziging van de Grondwet van de bepalingen inzake provincies en gemeenten. 1979, 442-443
            - 1979, 442
            - 1979, 443
          - Wijziging van de Grondwet strekkende tot opneming van een bepaling betreffende het recht op onaantastbaarheid van het menselijk lichaam, alsmede een bepaling over het recht op bewegingsvrijheid. 1979-1980, 444-445
            - 1979, 444
            - 1979-1980, 445
          - Wijziging van de Grondwet strekkende tot opneming van een bepaling inzake de ministerraad, alsmede tot wijziging van de bepaling inzake het contraseign, 1979 - 1980, 446; omslag
          - Wijziging van de Grondwet van bepalingen inzake de koning en de ministers, alsmede de staatssecretarissen, 1980, 447; omslag
          - Wijziging van de Grondwet van bepalingen inzake de Raad van State, de Algemene Rekenkamer en vaste colleges van advies en bijstand, 1980, 448; omslag
          - Wijziging van de Grondwet van bepalingen inzake het koningschap, 1980, 449
          - Wijziging van de Grondwet van bepalingen inzake veranderingen in de Grondwet, alsmede tot opneming van bepalingen inzake splitsing van een voorstel, 1980, 450; omslag
          - Notitie over de procedure tot herziening van de Grondwet, 1981, 451
          - Speech en aantekeningen ten aanzien van een wijziging van de Grondwet Hoofdstuk II Regering, z.d., 452; omslag
      - Inkomensvorming en Bescherming Werkgelegenheid, 2.06.2.07
        - Stukken betreffende het behandelen van het wetsontwerp houdende wijziging van artikel 23 van de Machtigingswet Inkomensvorming en Bescherming Werkgelegenheid., 1974; 453; 1 omslag
      - Nationale Ombudsman, 2.06.2.08
        - Stukken betreffende het behandelen van de instelling van het ambt van Nationale ombudsman en de wijziging van een aantal wetten (Wet Nationale Ombudsman)., 1980-1981; 454; 1 pak
      - Pensioenvoorziening Oorlogs- en vervolgingsslachtoffers, 2.06.2.09
        - Stukken betreffende het behandelen van de pensioenvoorziening voor vervolgingsslachtoffers, bij het zestiende hoofdstuk van de rijksbegroting van 1972 inzake cultuur, recreatie en maatschappelijk werk., 1971; 455; 1 omslag
        - Stukken betreffende het behandelen van de problematiek rondom de wetgeving en uitkeringen voor oorlogsslachtoffers en verzetsstrijders., 1971-1980; 456-462; 7 pakken
          - 1971-1977, 456
          - 1975-1980, 457
          - 1975-1980, 458
          - 1977-1980, 459
          - 1978-1979, 460
          - 1978-1980, 461
          - 1979, 462
        - Stukken betreffende het behandelen van de wijziging van de Wet Uitkering Vervolgingsslachtoffers 1940-1945 (Stb. 1972, 669)., 1975-1977; 463-464; 2 pakken
          - 1975, 463
          - 1976-1977, 464
        - Stukken betreffende het behandelen van de wijziging van de Wet Verbetering Rechtspositie Verzetsmilitairen, de Wet Buitengewoon Pensioen 1940-1945 en de Wet Buitengewoon Pensioen Zeelieden-oorlogsslachtoffers., 1975-1977; 465-466; 2 pakken
          - 1975, 465
          - 1976-1977, 466
      - Raad van State, 2.06.2.10
        - Stukken betreffende het behandelen van de wijziging van de Wet op de Raad van State., 1971-1976; 467-469; 3 pakken
          - 1971-1974, 467
          - 1971-1976, 468
          - 1974, 469
      - Rechtsbescherming en rechtsbijstand vreemdelingen, 2.06.2.11
        - Stukken betreffende het behandelen van een wetsontwerp tot uitbreiding van de rechtsbescherming en rechtsbijstand voor vreemdelingen., 1979-1980; 470; 1 omslag
      - Rechtspositie migrerende werknemers, 2.06.2.12
        - Stukken betreffende het behandelen van het ontwerp van Rijkswet tot goedkeuring van het op 24 november 1977 te Straatsburg ondertekende Europees verdrag inzake de rechtspositie van migrerende werknemers (Trb. 1978, 70), alsmede van artikel 19, achtste en tiende lid van het op 18 oktober 1961 te Turijn ondertekende Europees Sociaal Handvest (Trb. 1962, 3; 1963, 90) en het ontwerp van wet tot bepalingen ter uitvoering van het Europees verdrag inzake de rechtspositie van migrerende werknemers en de arbeidsvoorwaarden van buitenlandse werknemers., 1980-1982; 471; 1 pak
      - Wetenschappelijke Raad voor het Regeringsbeleid, 2.06.2.13
        - Stukken betreffende het behandelen van het wetontwerp tot instelling van een Wetenschappelijke Raad voor het Regeringsbeleid (Instellingswet WRR)., 1973-1976; 472-473; 2 pakken
          - 1973-1976, 472
          - 1973-1976, 473
    - Behandeling specifieke onderwerpen, 2.06.3
      - 'Drie van Breda', 2.06.3.1
        - Stukken betreffende het behandelen van de zaak rond de 'drie van Breda'., 1969-1973; 474-476; 3 pakken
          - 1969-1973, 474
          - 1971-1972, 475
          - 1972, 476
      - Kabinetsformaties en crises, 2.06.3.2
        - Stukken betreffende het behandelen van de kabinetscrisis van 1972., 1971-1972; 477; 1 pak
        - Correspondentie van de kabinetsinformateur M. Ruppert met verschillende fractievoorzitters over een te vormen extraparlementair kabinet., 1973; 478; 1 omslag
        - Stukken betreffende het behandelen van de val van het kabinet-Den Uyl (PvdA, CDA) en het aantreden van het kabinet-Van Agt (CDA, VVD)., 1977; 479-482; 3 pakken en 1 omslag
          - Algemeen. 1977, 479-480
            - 1977, 479
            - 1977, 480
          - Bespreking van de val van het kabinet-Den Uyl, 1977, 481
          - Krantenknipsels, 1977, 482; omslag
      - Koninklijk Huis, 2.06.3.3
        - Stukken betreffende het stellen van kamervragen over uitspraken van minister J. Pronk over de benoeming van prins Claus tot voorzitter van de Stichting Nederlands Vrijwilligers., 1974; 483; 1 omslag
          Pronk had gezegd dat leden van het Koninklijk Huis niet gevrijwaard moesten worden van publieke functies, waarbij eventueel in de toekomst politiek controversiële aspecten aan de orde konden komen.
        - Stukken betreffende het behandelen van de totstandkoming van de Wet Lidmaatschap Koninklijk Huis en de Wet Aanvulling van de Wet Financieel Statuut van het Koninklijk Huis tot Regeling van de Uitkeringen aan Prinses Juliana en haar echtgenoot., 1980; 484; 1 omslag
        - Stukken betreffende het geven van een reactie op de troonafstand van Koningin Juliana., 1980; 485; 1 omslag
      - Kwestie 'Menten', 2.06.3.4
        - Stukken betreffende het behandelen van de zaak inzake de oorlogsmisdadiger P. Menten (zaak Menten)., 1976-1979; 486-489; 3 pakken en 1 omslag
          - 1976, 486
          - 1976-1978, 487
          - 1976-1978, 488; omslag
          - 1976-1979, 489
    - Deelname aan studiereizen, 2.06.4
      - Stukken betreffende het deelnemen aan studiereizen en parlementaire reizen., 1976-1981; 490-501; 2 delen, 8 pakken en 2 omslagen
        - Taiwan in maart en april. 1976, 490-492
          - 1976, 490
          - 1976, 491
          - Fotoalbum, 1976, 492; deel
            Enkele foto's zitten los in het album.
        - Taiwan en Straatsburg (beiden in april 1976) en Nieuw-Zeeland (februari 1978), 1976 - 1978, 493; deel
        - Nieuw-Zeeland van 15 - 25 februari, 1978, 494
        - Verenigde Naties te New York in september - november. 1979, 495-500
          - 1979, 495
          - 1979, 496
          - 1979, 497
          - 1979, 498
          - 1979, 499
          - 1979, 500; omslag
        - Israël en Griekenland in maart en april, 1981, 501; omslag
    - Deelname aan commissies, 2.06.5
      - Lid subcommissie Registratie Persoonsgegevens, 2.06.5.1
        - Stukken betreffende het lidmaatschap van de subcommissie Registratie Persoonsgegevens van de Vaste Commissie van Binnenlandse Zaken van de Tweede Kamer., 1970-1980; 502-506; 5 pakken
          - Rapporten van diverse organisaties en commissies. 1970-1980, 502-504
            - 1970-1974, 502
            - 1975-1976, 503
            - 1978-1980, 504
          - Ingekomen stukken en vergaderstukken, 1973 - 1977, 505
          - Kranten- en tijdschriftartikelen, 1974 - 1977, 506
      - Ondervoorzitter Bijzondere Commissie wetsvoorstel Openbaarheid van Bestuur, 2.06.5.2
        - Stukken betreffende het behandelen van de wijziging van de Wet Openbaarheid van Bestuur (WOB)., 1970-1981; 507-509; 3 pakken
          - 1970-1977, 507
          - 1974-1977, 508
          - 1975-1981, 509
      - Lid werkgroep Breinstorm, 2.06.5.3
        - Stukken betreffende het deelnemen in de werkgroep Breinstorm inzake maatschappelijk welzijn en het functioneren van de democratie., 1976; 510; 1 pak
      - Lid Bijzondere Commissie Onderzoek Aanschaffingsbeleid Defensiemateriaal, 2.06.5.4
        - Stukken van de bijzondere commissie voor het onderzoek naar het aanschaffingsbeleid op het gebied van defensiemateriaal en de controle daarop (COAC)., 1976-1977; 511; 1 pak
      - (Onder)voorzitter Bijzondere Commissie voor de problematiek van de Zuid-Molukkers, 2.06.5.5
        - Stukken betreffende het ontvangen van archiefbescheiden van A.H. Tomasoa, voormalig militair van het Koninklijk Nederlands-Indisch Leger (KNIL) in het kader van de in 1976-1977 gevoerde debatten over het vraagstuk van de Repu-bliek der Zuid-Molukken (RMS)., 1950-1977; 512; 1 pak
        - Stukken betreffende het behandelen van de overval op het Indonesisch consulaat-generaal te Amsterdam en de treinkapingen bij De Punt en Smilde door Molukkers., 1975-1977; 513; 1 pak
      - Ondervoorzitter Bijzondere Commissie Grond- en Kieswetzaken / lid Bijzondere Commissie Grondwet / Kieswet, 2.06.5.6
        Zie ook rubriek Behandeling Wetsonderwerpen, Grondwetsherzieningen.
        - Stukken betreffende het behandelen van wijzigingen van de Kieswet., 1968-1981; 514-522; 4 pakken, 4 omslagen en 1 stuk
          - Algemeen, 1973 - 1977, 514
          - Wijziging van de Kieswet strekkende tot het mogelijk maken van een lijstverbinding binnen een zelfde kieskring bij de verkiezingen voor de Tweede Kamer en voor de provinciale staten, alsmede een voorstel van wijziging van het lid Waltmans (PPR), 1968 - 1977, 515; pak
          - Wijziging van de Kieswet strekkende tot verhoging van de kiesdrempel bij de verkiezing voor de Tweede Kamer, 1970 - 1976, 516; pak
          - Wijziging van de Kieswet strekkende tot wijziging van het nummeren van de lijsten van kandidaten voor de verkiezingen van de Tweede Kamer, van de provinciale staten en van de raden der gemeenten, 1973, 517
          - Wijziging van de Kieswet strekkende tot verandering van de bepalingen met betrekking tot de wijze van vermelding van de namen op de kandidatenlijsten. 1973-1977, 518-519
            - 1973-1977, 518; pak
            - 1974-1977, 519
          - Wijziging van de Kieswet strekkende tot verlening van actief kiesrecht aan Nederlanders buiten Nederland in Nederlandse openbare dienst, 1976 - 1977, 520; pak
          - Wijziging van de Kieswet en enige andere wetten met betrekking tot het aantal namen op de kandidatenlijsten voor verkiezingen en de wijze van vermelding daarvan, 1980 - 1981, 521
          - Notitie over de gevolgen voor de zetelverdeling in de Tweede Kamer naar aanleiding van een wetsontwerp dat de mogelijkheid biedt om lijstverbindingen aan te gaan, z.d., 522; stuk
        - Rapport Berekening Verkiezingsuitslag 28 april 1971 volgens het 12-districtenstelsel van de Staatscommissie Cals-Donner., 523; 1 stuk